臺灣高等法院刑事裁定
111年度聲字第1388號
聲  請  人  
即  被  告  林芮伊



上列聲請人即被告因妨害名譽案件（本院111年度上易字第463號
）聲請交付法庭錄音光碟案件，本院裁定如下：
    主  文
聲請人於繳納相關費用後，准予轉拷交付本院111年度上易字第4
63號妨害名譽案件中華民國111年4月12之法庭錄音光碟。就取得
之法庭錄音光碟內容，不得散布、公開播送，或為非正當目的使
用，並禁止再行轉拷利用。
    理  由
一、聲請意旨略以：原告（應係告訴人）李玟錂於民國111年4月
    12日在本院111年上易字第463號案件準備程序中，有侮辱聲
    請人即被告林芮伊家人之言語，聲請人聲請轉拷交付當日開
    庭之錄音光碟。
二、按當事人及依法得聲請閱覽卷宗之人，因主張或維護其法律
    上利益，得於開庭翌日起至裁判確定後6個月內，繳納費用
    聲請法院許可交付法庭錄音或錄影內容；前項情形，依法令
    得不予許可或限制聲請閱覽、抄錄或攝影卷內文書者，法院
    得不予許可或限制交付法庭錄音或錄影內容；第1項情形，
    涉及國家機密者，法院得不予許可或限制交付法庭錄音或錄
    影內容；涉及其他依法令應予保密之事項者，法院得限制交
    付，法院組織法第90條之1定有明文。再依法庭錄音錄影及
    其利用保存辦法第8條第1項、第2項規定：當事人及依法得
    聲請閱覽卷宗之人，因主張或維護其法律上利益，聲請交付
    法庭錄音或錄影內容時，應敘明理由，由法院為許可與否之
    裁定。法院受理前項聲請，如認符合聲請人要件，並在聲請
    期間內提出，且就所主張或維護法律上之利益已敘明者，除
    法令另有排除規定外，應予許可。
三、經查，聲請人為本院111年上易字第463號案件之被告，為案
    件之當事人，係於法定期限內聲請，且聲請意旨已敘明係因
    告訴人當庭有侮辱聲請人及其家人之言語，而聲請交付本院
    111年4月12日準備程序中之法庭錄音光碟，經核與被告法律
    上權利之行使有關，應認聲請人已敘明其有主張或維護法律
    上利益之理由，揆諸前揭規定及說明，其聲請為有理由，爰
    裁定聲請人於繳納相關費用後，准予轉拷交付如主文所示之
    法庭錄音光碟。惟聲請人依上揭規定，不得散布、公開播送
    ，或為非正當目的使用，另依法院辦理聲請交付法庭錄音錄
    影內容應行注意事項第6條規定，禁止再行轉拷利用。
據上論斷，應依刑事訴訟法第220條，裁定如主文。
中　　華　　民　　國　　111 　年　　4 　　月　　21　　日
　　　　　　　　　刑事第十六庭  審判長法　官  劉嶽承
　　　　　　　　　　　　　　　　　    法　官  廖紋妤
　　　　　　　　　　　　　　　　　    法　官  古瑞君
以上正本證明與原本無異。
不得抗告。
                                      書記官  陳雅加
中　　華　　民　　國　　111 　年　　4 　　月　　21　　日